【裁判字號】    88,易,1431
【裁判日期】    900423
【裁判案由】    竊盜
【裁判全文】
臺灣彰化地方法院刑事判決                        八十八年度易字第一四三一號
    公  訴  人  臺灣彰化地方法院檢察署檢察官
    被      告  甲○○
右列被告因竊盜案件，經檢察官提起公訴（八十八年度偵字第八一０三號），本院判
決如左：
    主  文
甲○○共同攜帶兇器竊盜，累犯，處有期徒刑捌月。扣案鐵鍬、鐵鎚與板手各壹支，
均沒收。
    事  實
一、甲○○曾因違反麻醉藥品管理條例案件，經本院判處有期徒刑三月，於民國（下
    同）八十七年二月十九日易科罰金執行完畢。未知悔改，與乙○○（已經判決確
    定服刑中）共同基於意圖為自己不法所有之犯意聯絡，於八十八年八月八日上午
    七時許，不知情搭乘乙○○當日稍早所竊得駕用，車牌號碼ＯＮ─四三二三號自
    用小客貨車，至彰化縣芳苑鄉○○村○○路一號已廢棄，由丙○○受託管領的移
    新工廠，在車旁把風，推由乙○○持其所攜，客觀上對人身體、生命足生危險，
    堪稱兇器之鐵鍬、鐵鎚與板手各一支備用，動手拔取竊盜前開工廠裝置之鋁窗，
    準備變賣，已得手二十片鋁窗，約當日早上八時十分，為巡邏路經之員警當場查
    獲，並扣前開鐵鍬、鐵鎚與板手各一支。
二、案經彰化縣警察局二林分局報請臺灣彰化地方法院檢察署檢察官偵查起訴。
    理  由
一、訊據被告甲○○坦承於前開時、地與乙○○一起到前開工廠，嗣因乙○○竊盜鋁
    窗共同為警查獲之事，惟否認有竊盜犯行，辯稱，伊只是在車上等，不是把風，
    伊不知道乙○○在竊盜鋁窗云云。經查，前開鋁窗係裝置於移新工廠，由該工廠
    負責人託由丙○○管領之物，已據丙○○於警訊陳明。又警員到場時，乙○○正
    在拆鋁窗，警員繞到該貨車處（發動中）發現甲○○站在貨車旁，甲○○所站的
    位置可以看見乙○○在拆鋁窗，因貨車停車處距鋁窗位置很近，當時鋁窗只先拆
    下放在旁邊，尚未放到貨車上，拆下的鋁窗約有二十塊等情，亦據查獲之警員吳
    勝凱於偵查中證述明確。是依乙○○既已拆下二十塊鋁窗，所耗時間非短一節，
    足見被告在旁等候，自無諉推不知乙○○竊盜之理，益以竊盜乃犯罪行為，若非
    事前同意共犯，寧有同車臨時率而犯之，徒落人把柄之理，至見被告確係在旁把
    風之共犯無訛。雖乙○○於本院審理中證述，被告甲○○不知情其竊盜云云，對
    被告有利，但明係事後迴護共犯之飾詞，容不足採。綜上，復有丙○○出具之贓
    物認領保管一紙與相片三幀及鐵鍬、鐵鎚與板手各一支扣案可憑，被告所辯無足
    採信，而本件事證明確，被告犯行堪予認定。
二、核被告所為，係犯刑法第三百二十一條第一項第三款之攜帶兇器竊盜罪。被告與
    乙○○具有犯意之聯絡、行為之分擔，應論以共同正犯。被告曾因違反麻醉藥品
    管理條例案件，經本院判處有期徒刑三月確定，於八十七年二月十九日易科罰金
    執行完畢，有台灣彰化地方法院檢察署刑案資料查註紀錄表與台灣高等法院被告
    全國前案紀錄表在卷可參，其於五年內再犯有期徒刑以上刑之本罪，為累犯，應
    依法加重其刑。爰審酌被告之品性、犯罪動機、目的、手段、所生危害及犯罪後
    之態度等一切情狀，量處如主文所示之刑，以示懲儆。扣案鐵鍬、鐵鎚與板手各
    一支，係屬共犯乙○○所有，供犯罪所用之物，已據乙○○陳明，併依法宣告沒
    收。
據上論斷，應依刑事訴訟法第二百九十九條第一項前段，刑法第二十八條、第三百二
十一條第一項第三款、第四十七條、第三十八條第一項第二款，判決如主文。
中      華      民      國      九十    年      四      月    二十三  日
                                臺灣彰化地方法院刑事第三庭
                                  法      官    洪  榮  謙
右正本證明與原本無異。
如不服本判決，應於判決送達後十日內向本院提出上訴狀（須附繕本）。
告訴人或被害人對於判決如有不服具備理由請求檢察官上訴者，其上訴期間之計算係
以檢察官收受判決正本之日期為準。
                                  法院書記官    張  木  松
中      華      民      國      九十      年      四      月    二十四  日
刑法第三百二十一條
犯竊盜罪而有左列情形之一者，處六月以上五年以下有期徒刑：
一、於夜間侵入住宅或有人居住之建築物、船艦或隱匿其內而犯之者。
二、毀越門扇、牆垣或其他安全設備而犯之者。
三、攜帶兇器而犯之者。
四、結夥三人以上而犯之者。
五、乘火災、水災或其他災害之際而犯之者。
六、在車站或埠頭而犯之者。
前項之未遂犯罰之。


司法院資訊處製作；財團法人民間司法改革基金會備份。
